

# **RUBEN SUAREZ**

Frontend Developer

☑ rubensuarez199755@gmail.com

**&** 312-202-2367

## SOCIAL

**d** portafolio

in https://www.linkedin.com/in/ruben-suarezl/

nttps://github.com/ruben-suarezl

#### PERFIL

Soy un desarrollador sumamente motivado y apasionado por aprender nuevas tecnologías que me ayuden a crecer en el área profesional, me encanta resolver problemas complejos.

La mayor parte de mi experiencia se base en enseñar a las demas personas acerca de las nuevas tecnologias y de desarrollo.

#### EDUCACIÓN

### **INGENIERO DE SISTEMAS**

Universidad Piloto de Colombia (Seccional del Alto Magdalena) 2015 - 2020

# HABILIDADES

- Html
- Firestore
- Css
- webpack
- Sass
- Ajax
- Flexbox
- REST APIs
- Grid
- Reac.js
- Bootstrap
- Redux
- Media Queries
- Express
- BEM
- NodeJS junior
- Gulp
- MySQL

### EXPERIENCIA

#### INGENIERO DE SISTEMAS

De 2020 a 2021 | Alcaldía de El Pital Práctica Académica

Colaborar en la prevención de fallas a los servidores y la red, monitoreando su desempeño.

Desarrollo de Herramienta HELPDESK para el manejo interno.

#### PROYECTO DE GRADO

Investigador Principal Piloto De 2019 al 2020 | Semillero de investigacion SEMFI Universidad Piloto de Colombia

Desarrollo de herramienta tecnológica y financiera bajo la metodología Scoring que permita facilitar la toma de decisiones para la adquisición de productos y servicios financieros ofertados por la banca colombiana.

FrontEnd: Reac.js+ MaterialUI.
Backend: NodeJs+Express + Mysql.

#### CURSOS

Universidad Desarrollo Web - FrontEnd Web Developer (2021)

Global Mentoring - Ing. Ubaldo Acosta - UDEMY

React: De cero a experto (Hooks y MERN) (2021)

Fernando Herrera - A Full-Stack Developer & Teacher - UDEMY

CSS La Guía Completa - Flexbox, CSS Grid, SASS (2021)

Juan Pablo De la torre Valdez - UDEMY

JavaScript Moderno La Guía Completa (2021)

Juan Pablo De la torre Valdez - UDEMY

JavaScript: Desde cero con NodeJS (2022)

Geovanny Gabriel - UDEMY

Git y GitHub (2021)

Jorge Salgado Miranda - UDEMY

#### REFERENCIAS

Ing. Desarrolllador Nivel III

Oscar Javier Gomez

Phone: 310-216-4941

Email: pipatk93@hotmail.com

Consultor BI

## Cristian Camilo Pajoy Suarez

Phone: 320-356-4120

Email: ccpajoy18@gmail.com

# LENGUAJES

EspañolIngles B1

### INTERESTS

